【裁判字號】    89,交上訴,1901
【裁判日期】    891123
【裁判案由】    公共危險
【裁判全文】
臺灣高等法院臺中分院刑事判決                八十九年度交上訴字第一九一號
    上  訴  人
    即  被  告  陳昭龍
右上訴人因公共危險案件，不服臺灣苗栗地方法院八十九年度訴字第一八○號中華民
國八十九年七月七日第一審判決（起訴案號：臺灣苗栗地方法院檢察署八十九年度偵
字第一五九七號），提起上訴，本院判決如左：
      主  文
上訴駁回。
      事  實
一、陳昭龍係元友通運有限公司司機，曾於民國（下同）八十五年一月三日，因業務
    過失傷害案件，經臺灣板橋地方法院判處有期徒刑四月確定，甫於八十五年四月
    三十日易科罰金執行完畢。竟仍不知悔改，於八十九年四月十九日凌晨三時五十
    分許，駕駛元友通運有限公司所有車牌號碼為Ａ三─０二六號營業用大客車，行
    經國道一號高速公路北上一三四公里處四百公尺（苗栗縣公館鄉境內），與甲○
    ○駕駛車牌號碼Ｍ四─三五六一號自用小客車發生行車爭道糾紛，陳昭龍為將甲
    ○○所駕駛之前開自用小客車攔截於內側車道上，竟基於壅塞陸路之犯意，將其
    所駕駛之前開營業用大客車，由外側車道橫停於內側車道上，造成高速公路上揭
    路段之壅塞，並因而造成後方由鍾侑恩駕駛之車牌號碼ＮＧ─九五六號營業用大
    貨車自後追撞陳豐祥駕駛之車牌號碼ＵＫ─八三五三號自用小客車、陳豐祥駕駛
    之車牌號碼ＵＫ─八三五三號自用小客車受撞擊後再推撞吳韋寬駕駛之車牌號碼
    二Ｋ─三六七號營業用大貨車。鍾侑恩所駕駛之車牌號碼ＮＧ─九五六號營業用
    大貨車於追撞陳豐祥駕駛之車牌號碼ＵＫ─八三五三號自用小客車後再追撞劉寬
    鳳駕駛之車牌號碼二Ｇ─九一二六號自用小客車及李志祥駕駛之車牌號碼ＢＲ─
    八二０八號自用小客車，致生往來之危險。經警據報到場處理，查獲上情。
二、案經內政部警政署國道公路警察局第二警察隊報請臺灣苗栗地方法院檢察署檢察
    官偵查起訴。
    理  由
一、訊據被告陳昭龍，對於右揭時、地與甲○○因發生行車爭道糾紛並進而將其前開
    營業用大客車，由外側車道橫停於內側車道之事實固供認不諱，惟矢口否認有何
    壅塞陸路之故意，辯稱：伊沒有惡意，將車子停下來只是要叫甲○○不要這樣開
    車云云。惟查：
１、右揭事實，業據被告於警訊時自承：「於三時三十五分，在北上一四五公里處，
    當時行駛外側車道，因Ｍ４─３５６１自小客車忽由內道切入我行駛車道，我車
    險撞上紐澤西護欄，於是加速前往攔截該車，該小車只有一次切入我車前。（問
    ：你沿途任意蛇行危險駕駛知否？）答：我知道我就是要往前追該自小客車。（
    問：於何時何地將該車攔下，如何攔車？）答：於三時五十分許北上一三四公里
    四百公尺處，將該車攔下，當時我有用手勢要該車停車，該車駕駛不願停車，與
    我車在內外車道相互閃躲，所以我就將車子由外側車道切入內側車道，將車子橫
    於車道擋他。（問：你當時駕駛行為已造成後方交通事故發生及車上乘客安危？
    ）答：我知道。（問：你知道行為可能犯公共危險罪，為何又執意去做？）答因
    為要攔他到交流道談，該車不願停又加速逃跑，所以才會造成事故發生。」（詳
    見偵查卷竹五頁、第六頁），核與當時在場駕駛車輛之證人甲○○、鍾侑恩、陳
    豐祥、吳韋寬、劉寬鳳、李志祥等人於警訊中證述綦詳，復有道路交通事故調查
    報告表一紙在卷可稽。是被告嗣辯稱伊並無壅塞之故意云云，顯非可採。
２、再按國道一號高速公路係供車輛往來行駛之用，自不允許車輛任意停置，而影響
往來行車安全，被告擔任職業營業用大客車駕駛，自無不知之理；況國道一號高
    速公路北上一三四公里處，並無路肩，亦經被告於原審審理中自承在卷（見原審
    審理卷第十九頁），足證被告當時應係見甲○○任意變換車道超其所駕駛之前開
    營業用大客車，一時氣憤，始駕車追逐甲○○駕駛之自用小客車，以為報復。被
    告辯稱伊當時是要叫甲○○把車停下來至路肩談一談云云，亦非可採。
３、另被告於原審審理中，業已自承知悉高速公路上往來行車頻繁，且知其行為已足
    生交通往來之危險等語（見原審審理卷第十七頁、第十八頁），竟罔顧車上乘客
    及其他駕駛人之安全，貿然將其所駕駛前開營業用大客車由外側車道橫停於內側
    車道，以攔截甲○○所駕駛之前開自用小客車，其顯有壅塞陸路之犯罪故意至明
    ，被告辯稱無犯罪故意云云，應係卸責之詞，毫無足採。本件事證明確，被告右
    揭犯行應堪認定。
二、核被告所為，係犯刑法第一百八十五條第一項妨害公眾往來安全罪。查被告曾於
    八十五年一月三日，因業務過失傷害案件，經臺灣板橋地方法院判處有期徒刑四
    月確定，甫於同年四月三十日經易科罰金執行完畢，此有臺灣高等法院檢察署刑
    案紀錄簡覆表一紙在卷可稽，其受有期徒刑之執行完畢，五年以內再犯本件有期
    徒刑以上之罪，為累犯，應依刑法第四十七條之規定加重其刑。原審判決依刑法
    第一百八十五條第一項，罰金罰鍰提高標準條例第一條前段（原審據上論結欄漏
    列第四十七條，爰予更正之），並審酌被告前已因駕駛業務過失傷害罪，被判處
    有期徒刑四月，竟於易科罰金執行完畢後，仍再駕駛營業用大客車，於深夜不顧
    車上乘客及其他駕駛人之安全，遽然在國道一號高速公路上從事危險駕車壅塞道
    路之行為，並造成後方五部車之連環車禍，顯見其毫無悔改之意，犯行並不可恕
    等情，量處被告有期徒刑一年，核其認事用法，並無違誤，量刑亦稱妥適，被告
    上訴意旨以其並無壅塞道路故意否認犯行，指摘原審判決不當為無理由，應予駁
    回。
據上論斷，應依刑事訴訟法第三百六十八條，判決如主文。
本案經檢察官乙○○到庭執行職務。
中      華      民      國    八十九     年      十一     月    二十三  日
                                  臺灣高等法院臺中分院刑事第三庭
                                        審判長法  官  方  艤  駐
                                              法  官  劉  連  星
                                              法  官  胡  忠  文
右正本證明與原本無異。
如不服本判決應於收受送達後十日內向本院提出上訴書狀，其未述上訴之理由者並
得於提起上訴後十日內向本院補提理由書（均須按他造當事人之人數附繕本）。
                                              書記官  粘  銘  環
中      華      民      國    八十九     年      十一     月    二十四  日
附錄本判決論罪科刑法條：
刑法第一百八十五條第一項：
損壞或壅塞陸路、水路、橋樑或其他供公眾往來之設備或以他法致生往來之危險者，
處五年以下有期徒刑、拘役或五百元以下罰金。
                                                                        Ｉ


司法院資訊處製作；財團法人民間司法改革基金會備份。
